# 请教陈版，保理业务合同条款对出表的影响

提问人：lambeka7 时间：2016-12-16 19:20:04
请教陈版，保理业务合同中存在如下条款 1 、“甲方（银行）受让乙方（出售方）的应收账款而被债务人或第三方追索，乙方同意承担甲方由此遭受的全部损失”； 2 、合同条款中约定“甲方受让的任何一笔应收账款被司法机关采取财产保全或强制执行措施，则甲方有权向乙方追偿”；上述事项是否影响乙方将应收账款出表？

回答人：chenyiwei
1 、“甲方（银行）受让乙方（出售方）的应收账款而被债务人或第三方追索，乙方同意承担甲方由此遭受的全部损失”：一般认为这是保护性条款，不涉及债务人信用风险等应收账款本身的可收回性问题，该条款不影响能否终止确认的判断。 2 、“甲方受让的任何一笔应收账款被司法机关采取财产保全或强制执行措施，则甲方有权向乙方追偿”：要考虑在何种情况下可能出现这种情形，发生时的可能后果等因素，考虑是否与债务人的信用风险相关联。如果该事项的发生与债务人信用风险无关，只是受让方为了防止此类问题损害其自身权益而要求添加的保护性条款，则一般理解也不影响终止确认。

提问人：lambeka7 时间：2016-12-16 20:23:07
谢谢陈版，再请教陈版您，如果保理合同属于暗保，并在合同中约定，若应收账款债务人未在保理合同约定的还款期内支付足够金额，则由应收账款出售方对保理期限进行展期，并向应收账款购买方支付一定的费用，此事项是否影响应收账款终止确认？

回答人：chenyiwei
可能会有一定影响，要考虑该展期有无最长期限限制，以及展期期间是否要求支付资金占用费等。